【裁判字號】    98,裁,3276
【裁判日期】    981217
【裁判案由】    建物登記
【裁判全文】
最  高  行  政  法  院  裁  定
                                      98年度裁字第3276號
聲  請  人  宜蘭縣羅東地政事務所
代  表  人  甲○○
上列聲請人因與相對人乙○○、丙○○間建物登記事件，對於中
華民國98年3月31日本院98年度裁字第835號裁定，聲請再審，本
院裁定如下：
    主  文
再審之聲請駁回。
再審訴訟費用由聲請人負擔。
    理  由
一、按對於確定裁定聲請再審，應依行政訴訟法第283條準用第2
    77條第1項第4款之規定表明再審理由，此為必須具備之程式
    。所謂表明再審理由，必須指明確定裁定有如何合於再審事
    由之具體情事，始為相當。倘僅泛言有何條款之再審事由，
    而無具體情事者，尚難謂已合法表明再審理由。如未表明再
    審理由，法院無庸命其補正。
二、本件聲請人因建物登記事件，不服臺北高等行政法院93年度
    訴字第2436號判決（下稱原審判決）提起上訴，經本院96年
    度判字第457號判決（下稱原確定判決）駁回，復提起再審
    之訴，經本院98年度裁字第835號裁定（下稱原裁定）駁回
    。聲請人主張原裁定有行政訴訟法第273條第1項第1款「適
    用法規顯有錯誤者」之事由，對之聲請再審，其聲請意旨除
    復執與前案再審理由相同之主張外，另略以：就相對人提出
    羅東鎮○○段27建號建物，由登記坐落羅東鎮○○段112地
    號土地上，更正同段114地號土地登記事件審案，經本院97
    年度裁字第2265號裁定及97年度裁字第2411號裁定駁回相對
    人在案，足證羅東鎮○○段112地號土地所有權人依土地登
    記規則第31條規定，代位申請不存在於羅東鎮○○段112地
    號上建物之滅失登記，聲請人認事用法並無違誤，該房屋稅
    繳納通知書記載內容，顯然係足以動搖原審判決之事實基礎
    ，如經原確定判決斟酌，聲請人顯可受較有利之裁判，惟原
    確定判決漏未斟酌，有行政訴訟法第273條第1項第1款之再
    審事由云云。經核其聲請狀內表明之再審理由，無非說明其
    對前訴訟程序原審判決不服之實體上理由，而對於原裁定以
    其「聲請未表明再審理由為不合法而據以駁回該聲請」，究
    有如何合於行政訴訟法第273條第1項第1款及第2項規定之具
    體情事，則未據表明，所稱「原確定判決顯然有未依證據內
    容認定事實之違背證據法則之事實，原裁定未予糾正」，尚
    非對原裁定有如何合於行政訴訟法第273條第1項第1款及第2
    項規定之具體情事之表明，依上開規定及說明，其再審之聲
    請自非合法。
三、據上論結，本件聲請為不合法。依行政訴訟法第283條、第2
    78條第1項、第104條、民事訴訟法第95條、第78條，裁定如
    主文。
中    華    民    國    98    年    12    月    17    日
                    最高行政法院第四庭
                        審判長法官  劉  鑫  楨
                              法官  黃  淑  玲
                              法官  劉  介  中
                              法官  陳  金  圍
                              法官  陳  鴻  斌
以  上  正  本  證  明  與  原  本  無  異
中    華    民    國    98    年    12    月    18    日
                              書記官  王  史  民


司法院資訊處製作；財團法人民間司法改革基金會備份。
